臺灣臺北地方法院民事裁定
111年度消債聲免字第7號
聲  請  人
即  債務人  林玟佳  
相  對  人
即  債權人  良京實業股份有限公司

法定代理人  平川秀一郎



相  對  人
即  債權人  國泰世華商業銀行股份有限公司

法定代理人  郭明鑑  
代  理  人  黃怡玲  
相  對  人
即  債權人  兆豐國際商業銀行股份有限公司

法定代理人  張兆順  
代  理  人  林勵之  
相  對  人
即  債權人  元大商業銀行股份有限公司



法定代理人  翁健    
代  理  人  黃勝豐  
相  對  人
即  債權人  台新國際商業銀行股份有限公司


法定代理人  尚瑞強  


相  對  人
即  債權人  安泰商業銀行股份有限公司


法定代理人  丁予康  


相  對  人
即  債權人  中國信託商業銀行股份有限公司


法定代理人  利明献  


相  對  人
即  債權人  日盛國際商業銀行股份有限公司

法定代理人  黃錦瑭  


相  對  人
即  債權人  台北富邦商業銀行股份有限公司


法定代理人  陳聖德  


上列當事人因聲請消費者債務清理事件，本院裁定如下：
    主  文
債務人林玟佳應予免責。
    理  由
一、按法院裁定開始清算程序後，債務人有薪資、執行業務所得
    或其他固定收入，扣除自己及依法應受其扶養者所必要生活
    費用之數額後仍有餘額，而普通債權人之分配總額低於債務
    人聲請清算前2年間，可處分所得扣除自己及依法應受其扶
    養者所必要生活費用之數額者，法院應為不免責之裁定；債
    務人因消費者債務清理條例(下稱消債條例)第133條之情形
    ，受不免責之裁定確定後，繼續清償達該條規定之數額，且
    各普通債權人受償額均達其應受分配額時，得聲請法院裁定
    免責。消債條例第133條前段、第141條分別定有明文。次按
    消債條例第141條之規定乃係為鼓勵債務人利用其薪資、執
    行業務所得或其他固定收入清償債務，以獲得免責，是債務
    人縱因消債條例第133條之情形，受不免責之裁定，如其事
    後繼續工作並清償債務，於清償額達該條所定之數額，且各
    普通債權人受償額均達依該數額應受分配額時，各債權人之
    債權已獲相當程度之清償時，自宜賦予其重建經濟之機會，
    爰設立消債條例第141條之規定給予債務人得聲請法院裁定
    免責之機會，此觀消債條例第141條之立法理由自明。
二、本件聲請意旨略以：債務人前向本院聲請清算，經本院以10
    8年消債職聲免字第33號裁定不免責確定。惟債務人於本院
    裁定不予免責後，應已繼續清償債務達消債條例第141條所
    規定之數額，爰再次聲請本院裁定債務人免責等語。
三、經查：　　
  ㈠查債務人前向本院聲請清算，經本院以109年消債清字第68號
    裁定開始清算程序，復由本院司法事務官以109年司執消債
    清字第50號裁定清算程序終結確定，惟本院於審酌相關事證
    後，認債務人應有消債條例第133條所定之不免責事由，爰
    以109年消債職聲免字第140號裁定債務人不免責確定。前開
    事實，業經本院職權核閱相關案件卷宗查明無訛，應無疑義
    。
  ㈡次查，債務人主張其已繼續清償債權人等達消債條例第141條
    所定之數額等情，經本院於110年10月12日，發函通知各債
    權人陳報債務人經本院裁定不免責後繼續還款之數額到院，
    債權人台北富邦商業銀行股份有限公司於111年5月30日陳報
    債務人繼續還款之金額為新臺幣(下同)110,138元(見本院卷
    第63頁)；債權人良京實業股份有限公司於111年5月31日陳
    報債務人繼續還款之金額為1,496元(見本院卷第65頁)；債
    權人兆豐國際商業銀行股份有限公司於111年5月31日陳報債
    務人繼續還款之金額為2,915元(見本院卷第67頁)；債權人
    元大商業銀行股份有限公司於111年6月1日陳報債務人繼續
    還款之金額為5,064元(見本院卷第71頁)；債權人中國信託
    商業銀行股份有限公司於111年6月6日陳報債務人繼續還款
    之金額為4,511元(見本院卷第77頁)；債權人台新國際商業
    銀行股份有限公司於111年6月8日陳報債務人繼續還款之金
    額為6,026元(見本院卷第81頁)；債權人日盛國際商業銀行
    股份有限公司於111年6月8日陳報債務人繼續還款之金額為4
    ,440元(見本院卷第83頁)；債權人國泰世華商業銀行股份有
    限公司於111年6月8日陳報債務人繼續還款之金額為4,907元
    (見本院卷第91頁)；債權人安泰商業銀行股份有限公司於11
    1年6月22日陳報債務人繼續還款之金額為551元(見本院卷第
    97頁)。準此，因債務人所繼續清償債務人等之數額，已達
    本院108年消債職聲免字第33號裁定之附表二所記載之數額
    ，是以，債務人應已繼續清償債務達消債條例第141條所規
    定之數額，堪予認定。
四、綜上所述，債務人雖有消債條例第133條所規定應不予免責
    之事由，經本院以108年消債職聲免字第33號裁定不免責確
    定，惟債務人於本院裁定不予免責後，已繼續清償債務達消
    債條例第141條所規定之數額，是依消債條例第141條之規定
    ，自應裁定債務人免責，賦予其重建經濟之機會。從而，債
    務人本件免責之聲請，為有理由，應予准許，爰裁定如主文
    。
中華民國111年6月30日
                   民事第二庭   法  官  陳雅瑩
以上正本係照原本作成。
如對本裁定抗告須於裁定送達後10日內向本院提出抗告狀，並繳
納抗告費新臺幣1,000元
中華民國111年6月30日
                                書記官　陳薇晴